---
title: "Data Cleaning"
author: "Cathy Huang"
date: "2018年7月27日"
output: html_document
---

由於這些未整理的資料會有缺漏值的問題，因此要進行資料清理。

步驟：

- 使用str_trim()，整理DOI與PMID的欄位，方便進行比對重複文獻。
- 去除TITLE或ABSTRACT為NA，PMID與DOI皆為NA的文獻。
- PMID重複的文獻，補上DOI。
- 依照各文獻的資料完整度，進行文獻排序（PubMed>Medline>Cochrane>Scopus）。
- 使用slice()的方法，取DOI重複的第一筆文獻。


1. 使用plyr、dplyr、stringr、data.table以及tidyverse package進行資料清理。
```{r, message=FALSE, warning=FALSE }
require(plyr)
require(dplyr)
require(stringr)
require(data.table)
require(tidyverse)
```

2. 讀取檔案，並整合各來源的文獻。
```{r, warning=FALSE}
#讀取檔案
pubmed_data <- readRDS("C:/Users/User/Documents/pubmed_data.rds")
scopus <- readRDS("C:/Users/User/Documents/scopus.rds")
medline <- readRDS("C:/Users/User/Documents/medline.rds")
Cochrane_data <- readRDS("C:/Users/User/Documents/Cochrane_data.rds")

#整合文獻
paper_ps <- rbind(pubmed_data,scopus)
paper_psm <- rbind(paper_ps,medline)
paper_psmc <- rbind(paper_psm,Cochrane_data)
```

3. 刪除資料缺漏，不適用Abstract Sceening的文獻。
```{r, warning=FALSE}
#str_trim()去除DOI、PMID欄位值的前後空白
paper_psmc$DOI<- str_trim(paper_psmc$DOI) 
paper_psmc$PMID<- str_trim(paper_psmc$PMID)

#去除PMID或DOI皆為NA的文獻
paper_No2NA <- paper_psmc %>% filter(DOI !="<NA>" | PMID !="<NA>")

#整理DOI與PMID欄位的值
paper_No2NA$DOI <- tolower(paper_No2NA$DOI) #DOI一律小寫

# 刪除特定文獻
paper_No2NA <- paper_No2NA %>% filter(!(TITLE=="Reply")) #Reply文獻
paper_No2NA <- paper_No2NA %>% filter(!(PMID=="29669772" & DOI =="bcr-2018-224334")) #DOI值部分缺漏
paper_No2NA <- paper_No2NA %>% filter(!(PMID=="29113868" & DOI =="s1553-8389(17)30160-4")) #PubMed來源的DOI值錯誤
paper_No2NA <- paper_No2NA %>% filter(!(PMID=="28260935" & SOURCE =="PubMed")) #PMID重複，此筆無ABSTRACT

#刪除無TITLE與ABSTRACT的文獻
test_na <- paper_No2NA %>% filter(TITLE =="" | ABSTRACT =="" | ABSTRACT =="[無可用摘要]" ) 
paper_No2NA$CantScreen <- ifelse (paper_No2NA$TITLE %in% test_na$TITLE,1,0) 
paper_No2NA <- filter(paper_No2NA, CantScreen == "0")
paper_No2NA$CantScreen <- NULL 

```

4. 使用tidyverse package，將PMID重複的文獻，補上闕漏的DOI值。
```{r, warning=FALSE}
#PMID重複的文獻，補上DOI
paper_replace <- paper_No2NA %>% 
  group_by(PMID) %>% 
  fill(DOI) %>% 
  fill(DOI, .direction = "up")

#DOI重複的文獻，補上PMID
paper_replace <- paper_replace %>% 
  group_by(DOI) %>% 
  fill(PMID) %>% 
  fill(PMID, .direction = "up")
```


5. 依照各文獻的資料完整度，進行文獻排序。
```{r, warning=FALSE}
#有NA值的文獻，na欄位為1，rowsums()計算資料完整度
paper_replace$na <- rowSums(is.na(paper_replace))  
paper_replace$na <- NULL

#使用factor()排序文獻
paper_replace$SOURCE <- factor(paper_replace$SOURCE, levels = c("PubMed","Medline","Cochrane","Scopus"))
paper_replace <- paper_replace[order(paper_replace$SOURCE),]

#slice()取DOI值重複的第一筆文獻
paper <- paper_replace %>% group_by(DOI) %>% slice(1) %>%  ungroup 
saveRDS(paper,"paper.rds")
```
