---
title: "Literature Research"
author: "Cathy Huang"
date: "2018年7月27日"
output: html_document
---


藉由 **Systematic Review** 與 **Meta-analysis** 了解「流感與橫紋肌溶解症的關聯」。
資料庫來源分別為PubMed、Scopus、Meline以及Cochrane。

搜尋條件如下：

- 關鍵字：流感 與 橫紋肌溶解症或肌肉發炎、肌肉病變、肌肉萎縮症
- 年份：2013/01/01至2018/12/31
- 語言：英文



# PubMed

1. 使用RISmed與dplyr package。
```{r, message=FALSE, warning=FALSE }
require(RISmed)
require(dplyr)
```

2. 輸入搜尋的關鍵字與搜尋條件，EUtilsGet()取得查詢結果。
```{r, warning=FALSE}
#關鍵字
search_topic <- '(influenza|flu) and (rhabdomyolysis|muscle inflammation|myopathy|muscle atrophy)'

#搜尋條件
search_query <- EUtilsSummary(search_topic, retmax=1000, mindate="2013/01/01", maxdate="2018/12/31")

#EUtilsGet()取得查詢結果
records <- EUtilsGet(search_query)
```

3. 使用getslots()，了解文獻中每一項欄位的類型，使用者可以選擇研究需要的欄位。
```{r, warning=FALSE}
getSlots("Medline")

pubmed_data <- data.frame('Title'=ArticleTitle(records),'Abstract'=AbstractText(records),'PMID'=PMID(records),'ELocationID'=ELocationID(records),'Language'=Language(records))
```

4. 整理PubMed文獻的表格，以方便整合各資料來源的文獻。
```{r, warning=FALSE}
#選擇語言為英文的文獻
pubmed_data <- filter(pubmed_data, Language == "eng")
pubmed_data$Language <- NULL

pubmed_data$Source <- "PubMed"
colnames(pubmed_data) <- c("TITLE","ABSTRACT","PMID","DOI","SOURCE")
pubmed_data$ABSTRACT <- as.character(pubmed_data$ABSTRACT)
pubmed_data$ABSTRACT <- gsub(",", " ", pubmed_data$ABSTRACT, fixed = TRUE)

saveRDS(pubmed_data,"pubmed_data.rds")
```

# Scopus

1. 使用Scopus網站搜尋文獻，匯出搜尋結果，檔案類型為csv檔。

2. 使用readr package讀取csv檔。
```{r, message=FALSE, warning=FALSE}
library(readr)
scopus <- read_csv("C:/Users/User/Documents/Paper/scopus.csv")
```

3. 整理Scopus文獻的表格，以方便整合各資料來源的文獻。
```{r, warning=FALSE}
scopus <- scopus[,c("書名","摘要","PubMed ID","DOI")]
scopus$Source <- "Scopus"
colnames(scopus) <- c("TITLE","ABSTRACT","PMID","DOI","SOURCE")

#轉換PMID的欄位類型
scopus$PMID <- as.character(scopus$PMID)

saveRDS(scopus,"scopus.rds")
```

# Medline

1. 使用Medline網站搜尋文獻，匯出搜尋結果，檔案類型為xls檔。

2. 使用readxl package讀取xls檔。
```{r, message=FALSE, warning=FALSE}
library(readxl)
medline <- read_excel("C:/Users/User/Documents/Paper/medline.xls")
```

3. 整理Medline文獻的表格，以方便整合各資料來源的文獻。
```{r, warning=FALSE}
#取需要的欄位
medline <- medline[,c("Title","Abstract","AccessionNumber","digitalObjectIdentifier")]
medline$Source <- "Medline"
colnames(medline) <- c("TITLE","ABSTRACT","PMID","DOI","SOURCE")

#以，分割DOI欄位的值
spilt <- strsplit(medline$DOI,split=",",fixed=T)

#新增一個欄位
doiClean <- NULL

#整理DOI欄位的值
for(i in 1:length(spilt)){  #讀取每一列
  doiArray <- spilt[[i]]   #取子集
  doi <- doiArray[grepl("/",doiArray)] #在子集中搜尋/
 
   if(length(doi) == 0 ) { #如果長度為0，寫上NA
     doi <- NA
   }
    
  doiClean <- c(doiClean,doi) #將值代入doiClean的欄位
}

#cbind()結合medline與doiClean的欄位
medline <- cbind(medline,doiClean)

#重新取得需要的欄位
medline$DOI <- NULL
colnames(medline) <- c("TITLE","ABSTRACT","PMID","SOURCE","DOI")
medline <- medline[,c("TITLE","ABSTRACT","PMID","DOI","SOURCE")]

saveRDS(medline,"medline.rds")
```

# Cochrane

1. 使用Cochrane網站搜尋文獻，匯出搜尋結果，檔案類型為txt檔。

2. 使用readr package讀取txt檔。
```{r, message=FALSE, warning=FALSE}
library(readr)
library(data.table)
library(reshape2)
library(dplyr)
library(tidyr)
library(stringr)

Cochrane <- read_csv("C:/Users/User/Documents/Paper/cochrane.txt", col_names = FALSE)
```

3. 整理Cochrane文獻的表格，以方便整合各資料來源的文獻。
```{r, warning=FALSE}
#使用as.data.table()轉成data.table，以：分割欄位。
Cochrane <- as.data.table(str_split_fixed(Cochrane$X1, ":", 2))

#新增Record欄位
Cochrane$Record <- "" 

#整理Cochrane文獻的表格
for(i in 1:nrow(Cochrane)){ #讀取至最後一行
  if(grepl("Record #",Cochrane[i,])){ #如果有Record #，進入迴圈
    startIndex<-gregexpr(pattern ='#',Cochrane[i,])[[1]][1]  #[[1]]為#在第8個位置
    endIndex<-gregexpr(pattern =' ',Cochrane[i,])[[1]][2]   #[[1]]為空白在7.10.13，取第2個空白10
    recordNo<-substr(Cochrane[i,],startIndex+1,endIndex-1) #擷取前後空白
  }
  Cochrane$Record[i]<-recordNo #此欄位為Reco編號
}

#選擇需要的欄位名稱
Cochrane_subset <- subset(Cochrane, V1=="TI"|V1=="DOI"|V1=="PM"|V1=="AB")

#長表轉寬表
Cochrane_dcast <- dcast(Cochrane_subset, Record ~ V1, value.var="V2")

#清理欄位
Cochrane_dcast$Record <- NULL

#整理PMID的值
Cochrane_gsub <- gsub("PUBMED ", "", Cochrane_dcast$PM) 
Cochrane_cbind <- cbind(Cochrane_dcast,Cochrane_gsub)
Cochrane_cbind$PM <- NULL

#新增資料來源
Cochrane_cbind$SOURCE <- "Cochrane"
Cochrane_data <- Cochrane_cbind[,c("TI", "AB", "Cochrane_gsub", "DOI","SOURCE")] 
colnames(Cochrane_data) <- c("TITLE","ABSTRACT","PMID","DOI","SOURCE")

saveRDS(Cochrane_data,"Cochrane_data.rds")
```
